臺灣高雄地方法院刑事判決　　　　　　　　　　　　　九十四年度訴字第二四五號
　　公　訴　人　臺灣高雄地方法院檢察署檢察官
　　被　　　告　甲○○　男　二.
右列被告因違反毒品危害防制條例案件，經檢察官提起公訴（九十三年度毒偵字第二
九八六號），被告於本院準備程序進行中，就被訴事實為有罪之陳述，經本院告知簡
式審判程序意旨，並聽取公訴人及被告之意見後，合議裁定由受命法官獨任進行簡式
審判程序審理，本院判決如左：
    主  文
甲○○施用第一級毒品，累犯，處有期徒刑捌月。
    事  實
一、甲○○前於民國八十八年間，因施用毒品案件，經本院裁定送觀察、勒戒後，認
    無繼續施用毒品之傾向，由臺灣高雄地方法院檢察署檢察官於八十八年四月十三
    日，以八十八年度偵字第七九四七號不起訴處分確定後，復因施用第一級毒品案
    件，經送觀察、勒戒後，並由本院裁定送強制戒治，於九十年十二月五日執行完
    畢，並由臺灣高雄地方法院檢察署檢察官提起公訴，經本院於九十一年三月十五
    日，以九十一年度訴字第一四九號判處有期徒刑七月確定，至九十二年八月八日
    徒刑執行完畢，
二、詎甲○○於前受強制戒治執行完畢釋放後五年以內，猶不知悔改，明知海洛因業
    經公告為毒品危害防制條例第二條第二項所列管之第一級毒品，不得非法持有、
    施用，竟仍基於施用第一級毒品海洛因之犯意，於九十三年二月二十二日早上某
    時，在其高雄縣彌陀鄉○○村○○路光華四巷六號住處內，以將海洛因摻水之溶
    液加入針筒注射之方式，施用第一級毒品海洛因一次，嗣於同日下午三時五分許
    ，在高雄縣彌陀鄉○○路三十五號處，為警查獲，經其同意採集尿液送驗，而查
    悉前情。
三、案經高雄縣政府警察局岡山分局移請臺灣高雄地方法院檢察署檢察官偵查後起訴
    。
    理  由
壹、程序部分：
    按本件被告甲○○所犯係死刑、無期徒刑、最輕本刑為三年以上有期徒刑以外之
    罪，其於準備程序就前揭被訴事實為有罪之陳述，經受命法官告知簡式審判程序
    之旨，並聽取其與公訴人之意見後，本院認無不得或不宜改依簡式審判程序進行
    之處，爰依刑事訴訟法第二百七十三條之一第一項、第二百八十四條之一，裁定
    本件由受命法官獨任進行簡式審判程序，合先敘明。
貳、實體部分：
一、右揭施用第一級毒品海洛因之犯罪事實，業據被告甲○○於本院審理時供認不諱
    ，且被告於九十三年二月十二日下午三時五分許為警查獲當時所採集之尿液，經
    煙毒尿液檢驗成績書及高雄縣警察局岡山分局尿液採證檢驗對照表各一紙在卷可
    稽。綜上，足認被告自白與證據相符，其確有施用第一級毒品海洛因之犯行，洵
    堪認定。
二、按海洛因為毒品危害防制條例第二條第二項所稱之第一級毒品。次按犯毒品危害
    防制條例第十條第一項施用第一級毒品之罪者，檢察官應先將被告送勒戒處所觀
    察、勒戒，經觀察、勒戒後，認有繼續施用毒品傾向者，應由檢察官聲請法院裁
    定令入戒治處所施以強制戒治，強制戒治期滿或交付保護管束期滿，應由檢察官
    為不起訴之處分。觀察勒戒或強制戒治執行完畢釋放後，五年內再犯第十條之罪
    ，檢察官應依一般刑事訴訟程序予以起訴論罪科刑。此觀諸毒品危害防制條例第
    二十條第一項、第二項、第二十三條規定自明。被告甲○○前既曾因施用毒品案
    件，經本院裁定送觀察、勒戒後，認無繼續施用毒品之傾向，由臺灣高雄地方法
    院檢察署檢察官於八十八年四月十三日，以八十八年度偵字第七九四七號不起訴
    處分確定後，復因施用第一級毒品案件，經送觀察、勒戒後，並由本院裁定送強
    制戒治，於九十年十二月五日執行完畢，其於強制戒治執行完畢釋放後五年內再
    犯本件施用毒品案件，依前述規定應予論罪科刑。是核被告所為，係犯毒品危害
    防制條例第十條第一項之施用第一級毒品罪。被告施用第一級毒品前，持有第一
    級毒品之行為，為施用第一級毒品前之低度行為，應為施用第一級毒品之高度行
    為所吸收，不另論罪。又被告曾因違反毒品危害防制條例案件，經本院於九十一
    年三月十五日，以九十一年度訴字第一四九號判處有期徒刑七月確定，至九十二
    年八月八日徒刑執行完畢，有臺灣高雄地方法院檢察署刑案資料查註紀錄表及臺
    灣高等法院被告全國前案紀錄表可按，其於有期徒刑執行完畢後，五年以內再犯
    有期徒刑以上之罪，為累犯，應依刑法第四十七條規定加重其刑。爰審酌被告素
    行不佳，有臺灣高等法院被告全國前案紀錄表及臺灣高雄地方法院檢察署刑案資
    料查註紀錄表各一份在卷可稽，其於前經觀察、勒戒及強制戒治執行完畢釋放後
    ，仍未能徹底戒絕毒品，五年內再犯本件施用毒品罪，顯見其並無戒毒悔改之決
    心，無法擺脫毒品，未能體悟施用毒品對自己、家人造成之傷害及社會之負擔，
    惟念所犯施用毒品罪乃屬戕害自身身心健康行為，尚未對他人造成實害，其行為
    本身對社會所造成之危害並非直接，反社會性之程度應屬較低，且其犯後已坦認
    犯行，以及其犯罪動機、目的、手段、智識程度為國中畢業等一切情狀，量處如
    主文所示之刑，以資懲儆。
據上論斷，應依刑事訴訟法第二百七十三條之一第一項、第二百八十四條之一、第二
百九十九條第一項前段，毒品危害防制條例第十條第一項，刑法第十一條前段、第四
十七條，判決如主文。
本案經檢察官乙○○到庭執行職務。
中      華      民      國    九十四    年      二      月     十七     日
                                  臺灣高雄地方法院刑事第八庭
                                      法  官　　林意芳
右正本證明與原本無異。
如不服本判決，應於收受送達後十日內向本院提出上訴書狀。
　　　　　　　　　　　　　　　　　　　書記官    曾秀鳳
中      華      民      國    九十四    年      二      月   二十三     日
附錄本判決論罪科刑法條：
毒品危害防制條例第十條
施用第一級毒品者，處六月以上五年以下有期徒刑。
施用第二級毒品者，處三年以下有期徒刑。
